# 关于审计程序中银行存款账户余额的可收回性

提问人：没有脾气的 dolph 时间：2013-12-05 15:24:45
按道理，银行存款是企业自己的资产，怎么还存在银行存款的部分或者全部无法收回的情况呢？

回答人：chenyiwei
“权利和义务”和“计价与分摊”这两个认定所规范的内容是不同的，并不能互相替代。

提问人：没有脾气的 dolph 时间：2013-12-06 08:41:25
不是特别明白

回答人：chenyiwei
就是说，所有权和可收回性是两回事。